臺灣高等法院刑事判決　　　　　　　　96年度上易字第2525號
上　訴　人
即　被　告　甲○○
　　　　　　　　　　（現另案羈押於臺灣士林看守所）
上列上訴人因違反毒品危害防制條例案件，不服臺灣士林地方法
院96年度易字第1583號，中華民國96年9月17日第一審判決（起
訴案號：臺灣士林地方法院檢察署96年度毒偵字第1708號），提
起上訴，本院判決如下：
    主  文
上訴駁回。
    事  實
一、甲○○曾先後於民國87年及88年間因違反毒品危害防制條例
    案件，經臺灣士林地方法院以87年度毒聲字第539號及88 年
    度毒聲字第254 8號裁定送觀察、勒戒後，認無繼續施用毒
    品傾向，而先後於87年9月14日及88年12月20日出監，並由
    臺灣士林地方法院檢察署檢察官先後以87年度偵字第8214
    號及88年度毒偵字第11 07號、第1203號為不起訴處分確定
    ，又於92年間因違反毒品危害防制條例案件，經臺灣臺北地
    方法院檢察署於92年5月22日提起公訴，嗣於93年7月29日由
    本院以93年度上訴字第1832號判決分別判處有期徒刑十月及
    八月，並定應執行刑為有期徒刑一年四月確定，而於94 年8
    月4日執行完畢，詎其於前開案件執行完畢出監後仍不知悔
    悟，竟另基於施用第二級毒品安非他命之犯意，於96年7 月
    6日6時許，在臺北市北投區○○○路165巷16號住處內，以
    將安非他命置放於玻璃球內燒烤吸食煙霧之方式，非法施用
    第二級毒品安非他命一次，旋於96年（原審誤載為95年，應
    予更正）7月6日8時30分許，在臺北市○○區○○路、德行
    西路口，為警盤查而當場查獲，並扣得第二級毒品甲基安非
    他命1包（驗餘淨重0.2977公克，保管字號為臺灣士林地方
    法院檢察署96年度保管字第3323號）及其所有供施用第二級
    毒品安非他命所用之玻璃球2只、藥鏟2支及分裝用塑膠袋2
    只（以上保管字號為臺灣士林地方法院檢察署96年度保管字
    第2886號），嗣經警徵得其同意而採尿送臺灣尖端先進生技
    醫藥股份有限公司檢驗之結果，呈安非他命及甲基安非他命
    類陽性反應，始得知上情。
二、案經臺北市政府警察局士林分局報請臺灣士林地方法院檢察
    署檢察官偵查起訴。
    理   由
一、前揭犯罪事實，業據被告甲○○於原審及本院審理中坦承不
    諱，並有臺北市政府警察局士林分局搜索扣押筆錄、扣押物
    品目錄表及現場照片在卷可稽，且有如事實欄所載之扣案物
    品可資佐證；又其於96年7月6日所採集之尿液，經送臺灣尖
    端先進生技醫藥股份有限公司檢驗之結果，呈安非他命及甲
    基安非他命類陽性反應，此有該公司於96年7月20日所出具
    之濫用藥物檢驗報告書1份在卷可稽；而扣案之透明結晶1包
    ，經送交通部民用航空局航空醫務中心檢驗之結果，檢出含
    有第二級毒品甲基安非他命成分，驗餘淨重0.2977公克，亦
    有該中心96年7月30日航醫鑑字第0961017號鑑定書一紙在卷
    可參。按甲基安非他命經口服投與後，約百分之七十於二十
    四小時內自尿中排出，約百分之九十於九十六小時內自尿中
    排出，而其成分之檢出，與其投與方式、投與量、個人體質
    、採尿時間與檢測儀器之精密度等諸多因素有關，因此僅憑
    尿液中呈安非他命陽性反應，推算吸食時間距採集時間之長
    短，最長可能不會超過四日，亦有行政院衛生署藥物食品檢
    驗局81年2月8日 (81)藥檢壹字001156號函附卷可參，足認
    被告甲○○確於96年7月6日採尿前96小時內之某時分（應扣
    除查獲後採尿前之該段期間），施用第二級毒品安非命一次
    之犯行。又被告甲○○曾先後於87年及88年間因違反毒品危
    害防制條例案件，經臺灣士林地方法院以87年度毒聲字第53
    9號及88年度毒聲字第2548號裁定送觀察、勒戒後，認無繼
    續施用毒品傾向，而先後於87年9月14日及88年12月20日出
    監，並由臺灣士林地方法院檢察署檢察官先後以87年度偵字
    第8214號及88年度毒偵字第1107號、第1203號為不起訴處分
    確定，又於92年間因違反毒品危害防制條例案件，經臺灣臺
    北地方法院檢察署於92年5月22日提起公訴，嗣於93年7月29
    日由本院以93年度上訴字第1832號判決分別判處有期徒刑十
    月及八月，並定應執行刑為有期徒刑一年四月確定，而於94
    年8月4日執行完畢在案，此有本院被告前案紀錄表、上開不
    起訴處分書及判決書各1份在卷可按，足徵被告甲○○之上
    開自白與事實相符。本件事證明確，被告甲○○之上開犯行
    洵堪認定，應予依法論科。
二、核其所為，係犯毒品危害防制條例第10條第2項之施用第二
    級毒品罪。又其非法施用第二級毒品安非他命前後非法持有
    第二級毒品安非他命之低度行為，為其非法施用之高度行為
    所吸收，均不另論罪。又被告甲○○於92年間因違反毒品危
    害防制條例案件，經臺灣臺北地方法院檢察署於92年5月22
    日提起公訴，嗣於93年7月29日由本院以93年度上訴字第183
    2號判決分別判處有期徒刑十月及八月，並定應執行刑為有
    期徒刑一年四月確定，而於94年8月4日執行完畢，此有本院
    被告全國前案紀錄表一份附卷可參，其前曾受有期徒刑執行
    完畢，於5年以內故意再犯本件最重本刑為有期徒刑以上之
    罪，為累犯，應依刑法第47條第1項之規定加重其刑。
三、原審認被告罪證明確適用毒品危害防制條例第10條第2項、
    第18條第1項前段，刑法第11條前段、第47條第1項、第38條
    第1項第2款之規定，及審酌被告甲○○非法施用第二級毒品
    安非他命，對個人身心戕害甚鉅，然於犯後尚能坦承犯行，
    及其品行、犯罪之動機、目的、所受之刺激、手段、智識程
    度及所生危害等一切情狀，量處有期徒刑一年。復說明扣案
    之第二級毒品甲基安非他命1包（驗餘淨重0.2977公克），
    依毒品害防制條例第18條第1項前段之規定諭知沒收銷燬之
    ；又扣案之玻璃球2只、藥鏟2支及分裝用塑膠袋2只，係供
    施用第二級毒品安非他命所用之物，且為被告甲○○所有，
    業經其供明在卷，均依刑法第38條第1項第2款之規定宣告沒
    收，其認事用法及量刑，均無不當，被告上訴意旨，主張為
    自首，並指摘原判決量刑過重云云，經查本件被告並無自首
    行為，且原判決量刑亦稱允當，被告所執各節，為無理由，
    其上訴應予駁回。
據上論斷，應依刑事訴訟法第368條，判決如主文。
本案經檢察官張啟彬到庭執行職務。
中　　華　　民　　國　　96　　年　　12　　月　 　5　　日
 　　　　　 刑事第十六庭  審判長法　官　葉騰瑞
                                法　官　王炳梁
                                法　官　莊明彰
以上正本證明與原本無異。
不得上訴。
                                書記官  周素秋
中　　華　　民　　國　　96　　年　　12　　月　 　5　　日
附錄：本案論罪科刑法條全文
毒品危害防制條例第10條
施用第一級毒品者，處 6 月以上 5 年以下有期徒刑。
施用第二級毒品者，處 3 年以下有期徒刑。
